
Config:
  hfst:
    Gen: ../../../src/generator-dict-gt-norm.hfst
    Morph: ../../../src/analyser-dict-gt-norm.hfst
  xerox:
    Gen: ../../../src/generator-dict-gt-norm.xfst
    Morph: ../../../src/analyser-dict-gt-norm.xfst
    App: lookup

Tests:

  Verb - muštâliđ: # not checked
    muštâliđ+V+Inf: muštâliđ
    muštâliđ+V+Ind+Prs+Sg1: muštâlâm
    muštâliđ+V+Ind+Prs+Sg2: muštâlah
    muštâliđ+V+Ind+Prs+Sg3: muštâl
    muštâliđ+V+Ind+Prs+Du1: muštâleen
    muštâliđ+V+Ind+Prs+Du2: muštâlvettee
    muštâliđ+V+Ind+Prs+Du3: muštâlává
    muštâliđ+V+Ind+Prs+Pl1: muštâlep
    muštâliđ+V+Ind+Prs+Pl2: muštâlvetteđ
    muštâliđ+V+Ind+Prs+Pl3: muštâleh
    muštâliđ+V+Ind+Prt+Sg1: muštâlim
    muštâliđ+V+Ind+Prt+Sg2: muštâlih
    muštâliđ+V+Ind+Prt+Sg3: muštâlij
    muštâliđ+V+Ind+Prt+Du1: [muštâláim, muštâlááim]
    muštâliđ+V+Ind+Prt+Du2: [muštâlááid, muštâláid]
    muštâliđ+V+Ind+Prt+Du3: [muštâláin, muštâlááin]
    muštâliđ+V+Ind+Prt+Pl1: muštâlijm
    muštâliđ+V+Ind+Prt+Pl2: muštâlijd
    muštâliđ+V+Ind+Prt+Pl3: muštâlii
    muštâliđ+V+Cond+Sg1: muštâliččim
    muštâliđ+V+Cond+Sg2: muštâliččih
    muštâliđ+V+Cond+Sg3: muštâliččij
    muštâliđ+V+Cond+Du1: [muštâliččijm, muštâliččiijm]
    muštâliđ+V+Cond+Du2: [muštâliččijd, muštâliččiijd]
    muštâliđ+V+Cond+Du3: [muštâliččijn, muštâliččiijn]
    muštâliđ+V+Cond+Pl1: muštâliččijm
    muštâliđ+V+Cond+Pl2: muštâliččijd
    muštâliđ+V+Cond+Pl3: muštâliččii
    muštâliđ+V+Pot+Sg1: muštâližžeem
    muštâliđ+V+Pot+Sg2: muštâližžeeh
    muštâliđ+V+Pot+Sg3: muštâliš
    muštâliđ+V+Pot+Du1: muštâližžeen
    muštâliđ+V+Pot+Du2: muštâlišvettee
    muštâliđ+V+Pot+Du3: muštâližává
    muštâliđ+V+Pot+Pl1: muštâližžep
    muštâliđ+V+Pot+Pl2: muštâlišvetted
    muštâliđ+V+Pot+Pl3: muštâližeh
    muštâliđ+V+PrsPrc: muštâliee
    muštâliđ+V+PrfPrc: muštâlim
    muštâliđ+V+Actio: muštâlim
    muštâliđ+V+Actio+Ess: muštâlimin
    muštâliđ+V+Actio+Loc: muštâlimist
    muštâliđ+V+Ger: muštâlidijn
    muštâliđ+V+VAbess: [muštâlihennáá, muštâlihinnáá, muštâlihánnáá]
    

  Verb - kihtâliđ: # not checked
    kihtâliđ+V+Inf: kihtâliđ
    kihtâliđ+V+Ind+Prs+Sg1: kihtâlâm
    kihtâliđ+V+Ind+Prs+Sg2: kihtâlah
    kihtâliđ+V+Ind+Prs+Sg3: kihtâl
    kihtâliđ+V+Ind+Prs+Du1: kihtâleen
    kihtâliđ+V+Ind+Prs+Du2: kihtâlvettee
    kihtâliđ+V+Ind+Prs+Du3: kihtâlává
    kihtâliđ+V+Ind+Prs+Pl1: kihtâlep
    kihtâliđ+V+Ind+Prs+Pl2: kihtâlvetteđ
    kihtâliđ+V+Ind+Prs+Pl3: kihtâleh
    kihtâliđ+V+Ind+Prt+Sg1: kihtâlim
    kihtâliđ+V+Ind+Prt+Sg2: kihtâlih
    kihtâliđ+V+Ind+Prt+Sg3: kihtâlij
    kihtâliđ+V+Ind+Prt+Du1: [kihtâláim, kihtâlááim]
    kihtâliđ+V+Ind+Prt+Du2: [kihtâlááid, kihtâláid]
    kihtâliđ+V+Ind+Prt+Du3: [kihtâláin, kihtâlááin]
    kihtâliđ+V+Ind+Prt+Pl1: kihtâlijm
    kihtâliđ+V+Ind+Prt+Pl2: kihtâlijd
    kihtâliđ+V+Ind+Prt+Pl3: kihtâlii
    kihtâliđ+V+Cond+Sg1: kihtâliččim
    kihtâliđ+V+Cond+Sg2: kihtâliččih
    kihtâliđ+V+Cond+Sg3: kihtâliččij
    kihtâliđ+V+Cond+Du1: [kihtâliččijm, kihtâliččiijm]
    kihtâliđ+V+Cond+Du2: [kihtâliččijd, kihtâliččiijd]
    kihtâliđ+V+Cond+Du3: [kihtâliččijn, kihtâliččiijn
    kihtâliđ+V+Cond+Pl1: kihtâliččijm
    kihtâliđ+V+Cond+Pl2: kihtâliččijd
    kihtâliđ+V+Cond+Pl3: kihtâliččii
    kihtâliđ+V+Pot+Sg1: kihtâližžeem
    kihtâliđ+V+Pot+Sg2: kihtâližžeeh
    kihtâliđ+V+Pot+Sg3: kihtâliš
    kihtâliđ+V+Pot+Du1: kihtâližžeen
    kihtâliđ+V+Pot+Du2: kihtâlišvettee
    kihtâliđ+V+Pot+Du3: kihtâližává
    kihtâliđ+V+Pot+Pl1: kihtâližžep
    kihtâliđ+V+Pot+Pl2: kihtâlišvetted
    kihtâliđ+V+Pot+Pl3: kihtâližeh
    kihtâliđ+V+PrsPrc: kihtâliee
    kihtâliđ+V+PrfPrc: kihtâlim
    kihtâliđ+V+Actio: kihtâlim
    kihtâliđ+V+Actio+Ess: kihtâlimin
    kihtâliđ+V+Actio+Loc: kihtâlimist
    kihtâliđ+V+Ger: kihtâlidijn
    kihtâliđ+V+VAbess: [kihtâlihennáá, kihtâlihinnáá, kihtâlihánnáá]
